臺灣臺北地方法院民事裁定　　　　　　100年度監宣字第374號
聲　請　人　江英
相　對　人　江陳阿金
上列當事人間聲請監護宣告事件，本院裁定如下：
    主    文
宣告江陳阿金（女、民國○○年○月○○日生、身分證統一編號：Ｚ00
0000000號）為受監護宣告之人。
選定江英（女、民國○○年○○月○○日生、身分證統一編號：Ｚ00000
0000號）為受監護宣告之人江陳阿金之監護人。
指定江銘磊（男、民國○○年○○月○○日生、身分證統一編號：Ｚ000
000000號）為會同開具財產清冊之人。
聲請費用新臺幣壹仟元由受監護宣告之人江陳阿金負擔。
    理    由
一、按對於因精神障礙或其他心智缺陷，致不能為意思表示或受
    意思表示，或不能辨識其意思表示之效果者，法院得因本人
    、配偶、四親等內之親屬、最近一年有同居事實之其他親屬
    、檢察官、主管機關或社會福利機構之聲請，為監護之宣告
    。法院為監護之宣告時，應依職權就配偶、四親等內之親屬
    、最近一年有同居事實之其他親屬、主管機關、社會福利機
     構或其他適當之人選定一人或數人為監護人，並同時指定
    會同開具財產清冊之人。法院選定監護人時，應依受監護宣
    告之人之最佳利益，優先考量受監護宣告之人之意見，審酌
    一切情狀，並注意下列事項：受監護宣告之人之身心狀態與
    生活及財產狀況、受監護宣告之人與其配偶、子女或其他共
    同生活之人間之情感狀況、監護人之職業、經歷、意見及其
    與受監護宣告之人之利害關係。民法第14條第1項、第1111
    條第1項、第1111條之1分別定有明文。
二、聲請意旨略以：聲請人為相對人之養女，相對人因罹患重度
    失智症，必須依賴他人提供生活照料，無能力處理自己之事
    務，為此依法聲請宣告相對人為受監護宣告之人，並選定聲
    請人為監護人，指定江銘磊為會同開具財產清冊之人等語。
三、聲請人主張之事實，業據其提出戶籍謄本、診斷證明書為證
    ；又本院於鑑定人面前訊問相對人，相對人對於叫喚無反應
    ，有訊問筆錄足參；其經鑑定結果為：因低血糖昏迷而導致
    之持續性植物人狀態，因個案目前已呈現植物人狀態，認知
    功能嚴重退化，完全無法以任何方式表達，也無法溝通，因
    此已經完全無法自行管理處分自己之財產，並且沒有回復之
    可能性等語，有財團法人天主教耕莘醫院永和分院之精神鑑
    定報告書可稽，堪認相對人已因其他心智缺陷，致不能為意
    思表示或受意思表示，符合受監護宣告之要件。
四、查聲請人為相對人之養女，係相對人之主要照顧者，相對人
    除聲請人及其子女外，並無其他親屬，已據聲請人陳明在卷
    ，並有卷附戶籍謄本足參，為受監護宣告之人之最佳利益，
    並參酌聲請人之意見，依前開規定，選定聲請人為相對人之
    監護人，外孫江銘磊為會同開具財產清冊之人，以保障相對
    人之權益。又依民法第1113條準用第1099條規定，監護人對
    於受監護人之財產，應依規定會同開具財產清冊之人，於2
    個月內開具財產清冊，並陳報法院，併予敘明。爰裁定如主
    文。
中    華    民    國    100   年    12    月     8    日
                  家事法庭法  官  吳素勤
以上正本係照原本作成。
如不服本裁定關於選定監護人及指定會同開具財產清冊之人等部
分，應於送達後10日內向本院提出抗告狀，並繳納抗告費新臺幣
壹仟元；其餘關於宣告監護之部分，不得抗告。
中    華    民    國    100   年    12    月     8    日
                          書記官  郭麗琴